【裁判字號】    90,交易,49
【裁判日期】    900614
【裁判案由】    公共危險
【裁判全文】
臺灣新竹地方法院刑事判決                            九十年度交易字第四九號
    公  訴  人  臺灣新竹地方法院檢察署檢察官
    被      告  乙○○
右列被告因公共危險等案件，經檢察官提起公訴 (九十年度偵字第七三六號)，本院
判決如左：
    主  文
乙○○服用酒類，不能安全駕駛動力交通工具而駕駛，處罰金貳萬伍仟元，如易服勞
役，以參佰元折算壹日；又損壞他人之車窗玻璃，足以生損害於他人，處有期徒刑貳
月，如易科罰金，以參佰元折算壹日，扣案之拔釘器壹支，沒收。
    事  實
一、乙○○於民國九十年一月十七日晚間，已因飲酒後達不能安全駕駛動力交通工具
    之狀態，竟仍於同日晚上十時十五分許，駕駛車牌號碼「ＱＦ－３０６０」自小
    客車沿新竹縣新豐鄉○○路由北往南方向行駛，迨行經新豐鄉○○路、康樂路口
    處左轉康樂路欲行往工業區時，適有甲○○駕駛車牌號碼「ＪＲ－０２１９」自
    小客車沿新竹縣新豐鄉○○路由南往北方向行經該交叉路口，二車差點發生擦撞
    ，乙○○即停車後持車上之拔釘器一支，基於損壞之意思敲擊、砸破甲○○所有
    上開自小客車駕駛座旁之車窗玻璃一片，而損壞該車窗玻璃致破碎而喪失效用，
    足以生損害於甲○○。嗣經甲○○報警後當場查獲，測得乙○○酒後吐氣之酒精
    濃度為每公升零點七四毫克，並扣得拔釘器一支。
二、案經甲○○訴由新竹縣警察局竹北分局報告臺灣新竹地方法院檢察署檢察官偵查
    起訴。
    理  由
一、經查被告乙○○對於上述時地犯罪事實，均坦白承認，核與毀損犯行之告訴人甲
    ○○指訴情節，大致相符，而被告為警查獲時測得酒後吐氣所含酒精濃度為每公
    升零點七四毫克等情，亦有該酒精濃度測試表在卷足憑，此外並有刑法第一百八
    十五條之三案件測試觀察紀錄表、舉發違反道交通管理事件通知單影本、車窗毀
    損照片二幀在卷及拔釘器一支扣案可資佐証，堪認被告上開自白與事實相符。本
    件事証明確，被告犯行堪予認定，應予依法論科。
二、按損壞即損傷破壞使物之本體喪失效用者而言，本件被告持拔釘器擊碎告訴人所
    有之汽車車窗玻璃，已使該車窗玻璃喪失原來之效用，核其此部分所為係犯刑法
    第三百五十四條之損壞他人之汽車車窗玻璃罪；被告飲酒後已達不能安全駕駛動
   力交通工具而駕駛，係犯刑法第一百八十五條之三之公共危險罪。被告所犯上開
    二罪間，犯意各別、行為不同，應予分論併罰。又酒後駕車為交通事故之主要肇
    事原因之一，而「飲酒不開車、開車不喝酒」又為政府宣導多時，被告無視法令
    之禁止，飲酒後已達不能安全駕駛動力交通工具之狀態仍駕車外出，嗣因細故發
    生口角而持器具敲破他人車窗玻璃，本院審酌上情及被告犯罪之動機、所生危害
    、犯後坦承犯行等一切情狀，各量處如主文所示之刑，並就所宣告之罰金刑及有
    期徒刑分別諭知易服勞役及易科罰金之折算標準，以示懲儆。另扣案之拔釘器一
    支係被告所有且供其犯損壞罪所用，已據被告供承在卷，爰併依刑法第三十八條
    第一項第二款規定宣告沒收。
三、至於公訴人認為被告尚有損壞告訴人所有上開自小客車之前擋玻璃等語，已據被
    告始終堅詞否認，並辯稱伊僅敲破駕駛座旁之車窗玻璃而已等語，經本院審閱內
    附之車輛毀損照片，告訴人所有上開自小客車僅駕駛座旁之車窗玻璃遭敲破而已
    ，至於該自小客車之前擋玻璃則完整無缺，公訴人認為被告一併敲破告訴人所有
    上開自小客車之前擋玻璃等情，尚與事實不符而不得採為判決之基礎，惟公訴人
    認為被告此部分犯嫌與被告敲破告訴人所有上開自小客車之駕駛座旁車窗玻璃，
    為單純一罪，爰不另為無罪之諭知，併予敘明。
據上論斷，應依刑事訴訟法第二百九十九條第一項前段，刑法第一百八十五條之三、
第三百五十四條、第四十一條第一項前段、第四十二條第二項、第三十八條第一項第
二款，罰金罰鍰提高標準條例第一條前段、第二條，判決如主文。
中      華      民      國     九十     年      六      月     十四     日
                                臺灣新竹地方法院刑事第二庭
                                    法  官  王永春
右正本證明與原本無異。
如不服本判決，應於判決送達後十日內向本院提出上訴狀( 應附繕本 )，上訴於
臺灣高等法院。
                                    書記官  馮玉玲
中      華      民      國     九十     年      六      月     十四     日
附錄本案論罪科刑法條：
中華民國刑法第三百五十四條
 (毀損器物罪)
毀棄、損壞前二條以外之他人之物或令致不堪用，足以生損害於公眾或他
人者，處二年以下有期徒刑、拘役或五百元以下罰金。
中華民國刑法第一百八十五條之三
服用毒品、麻醉藥品、酒類或其他相類之物，不能安全駕駛動力交通工具
而駕駛者，處一年以下有期徒刑、拘役或三萬元以下罰金。


司法院資訊處製作；財團法人民間司法改革基金會備份。
